【裁判字號】    95,交訴,69
【裁判日期】    950621
【裁判案由】    公共危險等
【裁判全文】
臺灣臺南地方法院刑事判決              95年度交訴字第69號
公  訴  人  臺灣臺南地方法院檢察署檢察官
被      告  乙○○
上列被告因公共危險等案件，經檢察官提起公訴（95年度偵字第
4924號），本院就公共危險部分，依簡式審判程序判決如下：
    主  文
乙○○犯肇事致人傷害逃逸罪，處有期徒刑柒月，緩刑貳年。
    事  實
一、乙○○於民國95年1月7日上午7 時50分許前某時，駕駛動力
    交通工具即車牌號碼4235-KB 號自用小客車，沿臺南市○○
    路由南往北方向行駛，途經該路與東平路之設有行車管制號
    誌之交岔路口時，與甲○○所駕駛沿東平路由西往東行駛之
    車牌號碼CC9-837 號重型機車發生碰撞，致甲○○人車倒地
    ，受有「右側股骨頸骨折」傷害（傷害部分業經撤回告訴，
    本院另為不受理判決之諭知）。乙○○明知駕駛自小客車肇
    事致人受傷，應停車對甲○○採取必要救護措施，及留置現
    場等待警方前往處理，以釐清責任，竟基於肇事逃逸之犯意
    ，旋即繼續駕車逃逸，適有在場目擊本件交通事故之路人將
    乙○○所駕駛之自小客車車牌號碼告知甲○○，警方再依甲
    ○○所提供之車牌號碼循線查悉上開自小客車為乙○○所駕
    駛，而查獲上情。
二、案經甲○○訴由臺南市警察局第一分局報請臺灣臺南地方法
    院檢察署檢察官偵查起訴。
    理  由
一、程序方面─
  (一)按除被告所犯為死刑、無期徒刑、最輕本刑為3 年以上有期
    徒刑之罪或高等法院管轄第一審案件者外，於法院行準備程
    序進行中，被告先就被訴事實為有罪之陳述時，審判長得告
    知被告簡式審判程序之旨，並聽取當事人、代理人、辯護人
    及輔佐人之意見後，裁定進行簡式審判程序；且受命法官行
    準備程序，與法院或審判長有同一之權限，刑事訴訟法第27
    3條之1第1項及279條第2 項前段分別定有明文。本件被告乙
    ○○所為係犯死刑、無期徒刑、最輕本刑為3 年以上有期徒
    刑以外之罪，其於準備程序中就被訴事實為有罪之陳述，經
    受命法官告知簡式審判程序之旨，並聽取公訴人、被告之意
    見後，本院認為適宜由受命法官獨任進行簡式審判程序。
  (二)簡式審判程序之證據調查，不受刑事訴訟法第159條第1項、
    第161條之2、第161條之3、第163條之1及第164條至第170條
    規定之限制，亦為同法第273條之2所明文。是此，證人甲○
    ○於警詢中之陳述、道路交通事故現場圖、道路交通事故調
    查報告表(一)(二)、臺南市警察局第二分局疑似道路交通事故肇
    事逃逸追查表及國立成功大學醫學院附設醫院診斷證明書，
    本院自可採為證據，先此敘明。
二、認定犯罪事實所憑證據及理由─
  (一)上開事實，業據被告乙○○於司法警察調查及本院審理時供
    承不諱（參警卷第1頁至第2頁、本院95年5月2日準備程序及
    同月23日審判筆錄），核與證人即被害人甲○○於司法警察
    調查及檢察官偵訊中所證述之情節大致相符（參警卷第3 頁
    至第5頁、偵查卷第6頁），復有卷附道路交通事故現場圖、
    道路交通事故調查報告表(一)、(二)、臺南市警察局第二分局疑
    似道路交通事故肇事逃逸追查表及國立成功大學醫學院附設
    醫院診斷證明書可稽（警卷第6 頁至第15頁、第17頁、第19
    頁），經核與被告自白相符，堪信為真實。
  (二)按刑法第185條之4之駕駛動力交通工具，肇事致人死傷逃逸
    罪，係以處罰肇事後逃逸之駕駛人為目的，俾促使駕駛人於
    肇事後能對被害人即時救護，以減少死傷，是該罪之成立，
    祇以行為人有駕駛動力交通工具肇事，致人死傷而逃逸之事
    實為已足，至行為人之肇事原因如何，則非所問，迭據最高
    法院93年度臺上字第5599號及89年度臺上字第2157號著有判
    決意旨可資參照。換言之，該罪立法之目的係為維護交通安
    全，減少被害人之死傷，促使駕駛人於肇事後，能對被害人
    即時救護。是不論行為人就交通事故之發生是否有過失，行
    為人仍應對被害人負即時救護之義務。是依上揭說明，被告
    於肇事後不得擅自離去，詎被告擅自駕車離去，亦未報警或
    採取適當之救治措施，則被告自應負刑法之駕駛動力交通工
    具肇事致人受傷而逃逸之罪責。
三、論罪科刑之理由─
  (一)核被告所為，係犯刑法第185條之4之肇事致人傷害逃逸罪。
    爰審酌被告並無不良素行，肇事後未救護傷者，反駕車逃逸
    ，誠屬不該，惟念及被告事後已與被害人達成民事和解，並
    已履行完畢，有臺南市東區調解委員會95年調字第433 號調
    解書在審卷可按（參審卷第32頁），及於警詢、本院審理中
    坦認犯行等一切情狀，量處如主文所示之刑。
  (二)被告前未曾受有期徒刑以上刑之宣告，有臺灣臺南地方法院
    檢察署刑案資料查註紀錄表及臺灣高等法院被告前案紀錄表
    附卷可按，其因一時失慮，致罹刑典，經此偵審程序及刑之
    宣告，當知警惕，諒無再犯之虞，且事後已與被害人等達成
    民事和解，本院認前開所宣告之刑，以暫不執行為適當，並
    宣告緩刑2年，以啟自新。
四、適用之法律─
  (一)刑事訴訟法第299條第1項前段、第273條之1第1項。
  (二)刑法第185條之4、第74條第1款。
本案經檢察官丙○○到庭執行職務。
中    華    民    國    95    年    6     月    21    日
                  交通法庭  法  官  張維君
上正本證明與原本無異。
如不服本判決，應於判決送達後10日內，向本院提出上訴狀（應
附繕本）。
                            書記官  陳慧玲
中    華    民    國    95    年    6     月    21    日
附錄本案論罪科刑法條全文：
刑法第185條之4：
駕駛動力交通工具肇事，致人死傷而逃逸者，處6月以上5年以下
有期徒刑。


司法院資訊處製作；財團法人民間司法改革基金會備份。
